

Florencia Angelina López

LICENCIADA EN DISEÑO Y COMUNICACIÓN VISUAL



Portfolio: florencialopez.github.io/cv/

☑ florenciaalopez@yahoo.com.ar in/florenciaalopez

Sobre mi

Tengo gran interés por el área web/digital por lo que me especialicé en Diseño UX/UI y en Programación Web Full Stack.

Actualmente, me encuentro profundizando conocimientos en research y análisis de datos. Además, estudio inglés (B1) para mejorar mis habilidades con el idioma.

Datos personales

Fecha de nacimiento 21/02/96

Provincia Buenos Aires

Estado civil Soltera

Aptitudes

Diseño

Adobe Illustrator

Adobe Photoshop Figma

Adobe Dreamweaver

Adobe InDesign Adobe Premiere

Adobe After Effects

Desarrollo Web

VS Code HTML5 CSS3

Sass Bootstrap JavaScript

Node JS MySQL

Idiomas

Español Nativo

Inglés Intermedio (B1)

Formación académica



2014 - 2019

Licenciatura en Diseño y Comunicación Visual

Universidad Nacional de Lanús

Promedio general 8,33

Formación complementaria

Actualidad > Google Analitycs | Analytics Academy

Recopilación, procesamiento y configuración de datos.

2020 > Diseño UX/UI | Coder House

UX Research, Workflow, Arquitectura de la información, Prototipo funcional, Wireframes (baja y alta fidelidad).

2020 > Programación Web Full Stack | Acámica

Javascript, Node JS, MySQL.

2019 > **Diseño Web Profesional** | Udemy

HTML3, CSS5, Responsive web design, CSS Flexbox, CSS Grid, Bootstrap,

2018 > Programación Web Inicial | Sec. de Cultura y Ext. Univ. de la UTN

HTML5, CSS3, PHP, MySQL.

Experiencia laboral



🖒 Agosto 2022 - Actualidad

Product Designer | Garaje de ideas Américas Diseño, data, tecnología. Experiencia de usuario (UX/UI) + objetivos de negocio, research, métricas, etc.

Febrero 2021 - Agosto 2022

Diseñadora y maquetadora | **FKSC** Marketing y comunicación. Diseño de mailings y posterior implementación en HTML y CSS.

Marzo 2020 - Diciembre 2020

Docente | UNLa Universidad Nacional de Lanús.

Instructora ayudante: planificación y dictado de clases en las materias Computación III (diseño web) y Computación II (diseño editorial).

Mayo 2018 - Febrero 2021

Diseñadora | **South Studio** Estudio de diseño.

Diseño de proyectos de diferente índole (web, redes sociales, editorial, etc.).

Febrero 2017 - Diciembre 2019

Auxiliar docente | UNLa Universidad Nacional de Lanús. Asistencia en clases y corrección de trabajos prácticos en las materias Historia de la Com. Visual (2019), Tecnología Gráfica I (2019), Taller de Diseño I (2018), Introducción al Diseño y la Comunicación Visual (2017).

